臺灣臺中地方法院刑事判決　　　　　　　94年度易字第1646號
公　訴　人　臺灣臺中地方法院檢察署檢察官
被　　　告　乙○○
　　　　　　　　　　（現因另案於臺灣臺中監獄執行中）
　　　　　　丙○○　33歲民.
　　　　　　　　　　（現因另案於臺灣臺中監獄執行中）
上列被告等因竊盜案件，經檢察官提起公訴（九十四年度偵字第
一０七五二號）及移送併辦（九十四年度偵字第一三二七一號、
九十四年度偵字第一五一０三號），被告於準備程序中為認罪之
陳述，經本院合議庭評議裁定由受命法官獨任改行簡式審判程序
審理，判決如下：
    主    文
乙○○連續結夥三人以上竊盜，處有期徒刑貳年肆月。未經扣案
之簽帳單第二聯張上偽造「戊○○」之署押各壹枚合計枚均
沒收。
丙○○連續結夥三人以上竊盜，處有期徒刑壹年拾月。
    犯罪事實
一、乙○○與丙○○（前因竊盜罪，經本院於民國九十四年一月
    三十一日以九十四年度沙簡字第三四號判處有期徒刑四月，
    如易科罰金以三百元折算一日在案，刑事簡易判決書於九十
    四年二月十七日合法送達予丙○○，該案於九十四年三月四
    日確定，丙○○於九十四年二月十七日以前所為之竊盜犯行
    ，應為前案既判效力所及）二人為朋友關係，賴家榆（業經
    臺灣臺中地方法院檢察署檢察官於九十四年七月二十九日以
    九十四年度偵字第一０七五二號為不起訴處分在案）為乙○○之妻。乙○○、丙○○二人，分別基於行竊他人財物之概
    括犯意，意圖為自己不法之所有，自九十四年二月三日起至
    九十四年四月七日止，分別由(1)乙○○單獨一人、(2)丙○○
    單獨一人、(3)乙○○、丙○○、賴家榆結夥三人以上基於共
    同行竊之犯意聯絡、(4)乙○○與丙○○、乙○○與賴家榆、
    丙○○與賴家榆等二人一組基於共同行竊之犯意聯絡等方式
    ，分別行竊戊○○所有之財物及統一超商大維門市等各該超
    商貨價上之酒類商品等財物，得手後，乙○○、丙○○即將
    行竊所得之酒類商品，以供個人飲用，或變賣換取現金之方
    式，花用殆盡。各該竊盜之犯行，詳如下述：
    (一)乙○○基於行竊他人財物之概括犯意，意圖為自己不法之
      所有，於九十四年二月三日十六時許，未經許可擅自侵入
      臺中縣大甲鎮○○街一０三號戊○○住處二樓（侵入住宅
      部分，未據告訴），單獨行竊戊○○所有之門號00000000
      00號三星廠牌308型式銀色行動電話（序號0000000000000
      00）一支（價值約新臺幣〈下同〉一萬三千元）、富邦商
      業銀行（下稱富邦銀行）信用卡（卡號0000000000000000
      ）一張、台新商業銀行（下稱台新銀行）信用卡（卡號00
      00000000000000、0000000000000000）二張、全國加油站
      簽帳卡一張得手。
    (二)乙○○、丙○○與賴家榆結夥三人以上，共同基於行竊他
      人財物之概括犯意聯絡，意圖為自己不法之所有，於九十
      四年二月二十七日十四時十八分許，在臺中縣梧棲鎮○○
      路「統一超商大維門市」，結夥行竊店員丁○○所管領中
      之威雀威士忌一瓶（價值五百九十元）、紳藍威士忌一瓶
      （價值六百元）等商品得手。
    (三)乙○○、丙○○、賴家榆結夥三人以上，共同基於承前行
      竊他人財物之概括犯意聯絡，意圖為自己不法之所有，於
      九十四年二月二十八日凌晨四時十五分許，在臺中縣清水
      鎮○○路一六八之一號「統一超商海濱門市」，結夥行竊
      店員甲○○所管領中之VSOP軒尼斯一瓶（價值一千一百九
      十八元）、XO軒尼斯一瓶（價值五千三百九十六元）等商
      品得手。
    (四)丙○○基於承前行竊他人財物之概括犯意，意圖為自己不
      法之所有，於九十四年三月初，在臺中縣清水鎮○○路一
      之三二號王志祐所經營之「清水農會超市」，單獨行竊王
      志祐所有之軒尼斯XO洋酒三瓶（價值六千七百五十元）得
      手。
    (五)乙○○、丙○○、賴家榆結夥三人以上，共同基於承前行
      竊他人財物之概括犯意聯絡，意圖為自己不法之所有，於
      九十四年三月一日十三時五十五分許，在臺中縣梧棲鎮○○街六一號「統一超商港區門市」，結夥行竊店員甲○○
      所管領中之XO軒尼斯一瓶（價值二千六百九十八元）之商
      品得手。
    (六)丙○○、賴家榆二人，共同基於承前行竊他人財物之概括
      犯意聯絡，意圖為自己不法之所有，於九十四年三月一日
      十四時許，在臺中縣梧棲鎮○○路○段三八五號「統一超
      商詠德門市」，共同行竊店員庚○○所管領中之XO軒尼斯
      一瓶（價值二千六百九十八元）之商品得手。
    (七)乙○○、賴家榆二人，共同基於承前行竊他人財物之概括
      犯意聯絡，意圖為自己不法之所有，於九十四年三月三日
      二十三時三十分許，在臺中縣大甲鎮○○路二二二號「統
      一超商蔣公門市」，共同行竊店員己○○所管領中之XO軒
      尼斯一瓶（價值二千六百五十元）之商品得手。
    (八)乙○○、丙○○二人，共同基於承前行竊他人財物之概括
      犯意聯絡，意圖為自己不法之所有，於九十四年三月五日
      上午九時二十分許，在臺中縣大甲鎮○○路○段四九二號
      「統一超商義和門市」，共同行竊店員壬○○所管領中之
      玉山珍藏陳高禮盒一盒（價值二千元）之商品得手。
    (九)乙○○、丙○○、賴家榆結夥三人以上，共同基於行竊他
      人財物之概括犯意聯絡，意圖為自己不法之所有，於九十
      四年三月五日上午九時二十六分許，在臺中縣清水鎮○○
      路「統一超商高美錄門市」，結夥行竊店員辛○○所管領
      中之58°高粱酒二瓶（價值一千元）、VSOP軒尼斯一瓶（
      價值二千一百九十八元）等商品得手。
    (十)乙○○、丙○○、賴家榆結夥三人以上，共同基於承前行
      竊他人財物之概括犯意聯絡，意圖為自己不法之所有，於
      九十四年三月五日上午十時三十三分許，在臺中縣清水鎮
      ○○街「統一超商清中門市」，結夥行竊店員蔡怡君所管
      領中之黑牌約翰走路一瓶（價值七百九十元）之商品得手
      。
    (十一)乙○○、丙○○、賴家榆結夥三人以上，共同基於承前行
      竊他人財物之概括犯意聯絡，意圖為自己不法之所有，於
      九十四年三月九日十二時四十九分許，在臺中縣梧棲鎮○○路「統一超商大維門市」，結夥行竊店員丁○○所管領
      中之VSOP軒尼斯二瓶（價值二千三百八十六元）、黑牌約
      翰走路二瓶（價值一千五百八十元）等商品得手。
    (十二)丙○○基於承前行竊他人財物之概括犯意，意圖為自己不
      法之所有，於九十四年三月中旬，在臺中縣外埔鄉○○路
      七七０號陳淑美所經營之「中日便利商店」，單獨行竊陳
      淑美所有之約翰走路十五年威士忌一瓶（價值八百多元）
      得手。
    (十三)乙○○、丙○○、賴家榆結夥三人以上，共同基於承前行
      竊他人財物之概括犯意聯絡，意圖為自己不法之所有，於
      九十四年三月二十二日十八時五十分許，在臺中縣梧棲鎮
      ○○街六一號「統一超商港區門市」，結夥行竊店員甲○○所管領中之黑牌約翰走路一瓶（價值七百九十元）之商
      品得手。
    (十四)乙○○、賴家榆二人，共同基於承前行竊他人財物之概括
      犯意聯絡，意圖為自己不法之所有，於九十四年三月二十
      四日十七時許，在臺中縣大甲鎮○○路一三號「松青丸久
      生鮮超市大甲店」，利用櫃台收銀員未及注意之際，共同
      行竊店員黃威龍所管領中之馬諦士威士忌九瓶（價值六千
      四百八十元）、金門高粱酒九瓶（價值五千六百六十一元
      ）、麥卡倫威士忌九瓶（價值一千八百元）、紳藍威士忌
      三瓶（一千八百元）等商品（合計價值二萬零六百九十一
      元）得手。
    (十五)丙○○基於承前行竊他人財物之概括犯意，意圖為自己不
      法之所有，於九十四年三月二十五日十八時七分許，在臺
      中縣大甲鎮○○路八三號李玉燕所經營之「興鴻生鮮超市
      」，利用店員未及注意之際，單獨行竊李玉燕所有之軒尼
      斯洋酒一瓶（價值二千七百元）得手。
    (十六)乙○○、賴家榆二人，共同基於承前行竊他人財物之概括
      犯意聯絡，意圖為自己不法之所有，於九十四年三月二十
      六日十五時許，在臺中縣大甲鎮○○路二九五號卓國順所
      經營之「巧鄰生鮮超市」，利用櫃台收銀員未及注意之際
      ，共同行竊卓國順所有之金門高粱酒六瓶（價值三千三百
      元）得手。
    (十七)乙○○、賴家榆二人，共同基於承前行竊他人財物之概括
      犯意聯絡，意圖為自己不法之所有，於九十四年三月二十
      九日二十時許，在苗栗縣苑裡鎮○○路一六九號鄭石所經
      營之「東芳超市」，共同行竊鄭石所有之高粱酒十二瓶（
      價值六千二百四十元）得手。
    (十八)乙○○、賴家榆二人，共同基於承前行竊他人財物之概括
      犯意聯絡，意圖為自己不法之所有，於九十四年三月三十
      日十六時四十分許，在臺中縣大甲鎮○○路○段二０二號
      王錦萍所經營之「大甲農會日南超商」，趁店員不及注意
      之際，共同行竊王錦萍所有之軒尼斯VSOP洋酒四瓶、約翰
      走路洋酒九瓶等商品（合計價值一萬零四百一十元）得手
      。
    (十九)丙○○基於承前行竊他人財物之概括犯意，意圖為自己不
      法之所有，於九十四年四月七日二十時十七分許，在臺中
      縣大甲鎮○○路八三號李玉燕所經營之「興鴻生鮮超市」
      ，利用店員未及注意之際，單獨行竊李玉燕所有之威士忌
      洋酒二瓶（價值一千五百元）得手。
二、乙○○於行竊戊○○所有之財物得手後，隨即基於冒名盜刷
    他人信用卡以詐取財物之概括犯意，意圖為自己不法之所有
    ，(一)先於九十四年二月三日十四時五十七分許，執持前開竊
    得之台新銀行信用卡（卡號0000000000000000）一張，前往
    臺中縣沙鹿鎮○○路四０六號之特約商店「海悅名店」簽帳
    消費，乙○○即以持卡人戊○○之身分，將該台新銀行信用
    卡（卡號0000000000000000）交付該特約商店之店員王尊民
    ，並在屬於私文書之信用卡簽帳單第一聯上，偽造戊○○之
    簽名，並複寫在信用卡簽帳單第二聯，而交付行使予該特約
    商店店員王尊民用以詐取財物，致使該特約商店店員王尊民
    陷於錯誤，誤信乙○○即係戊○○本人，而交付價值二萬元
    之化妝品，台新銀行則如數代墊結帳該筆消費金額二萬元予
    特約商店，足以生損害於戊○○本人、台新銀行及該特約商
    店「海悅名店」對於確認持卡人身分之正確性與財產之損害
    ；(二)又於九十四年二月三日十七時三十五分許，執持前開竊
    得之富邦銀行信用卡（卡號0000000000000000）及台新銀行
    信用卡（卡號0000000000000000）各一張，前往臺中縣沙鹿
    鎮○○路四０八號之特約商店「上合服飾店」簽帳消費，乙○○亦以持卡人戊○○之身分，將該富邦銀行信用卡（卡號
    0000000000000000）及台新銀行信用卡（卡號000000000000
    0000）同時交付該特約商店店員徐秋鈴，並分別在屬於私文
    書之二份信用卡簽帳單第一聯上，先後偽造戊○○之簽名，
    並分別複寫在信用卡簽帳單第二聯，而同時交付行使予該特
    約商店店員徐秋鈴用以詐取財物，致使該特約商店店員徐秋
    鈴陷於錯誤，誤信乙○○即係戊○○本人，而交付價值三萬
    五千元及三萬元之衣物，富邦銀行、台新銀行亦均如數代墊
    結帳該筆消費金額三萬五千元、三萬元予該特約商店，足以
    生損害於戊○○本人、富邦銀行、台新銀行及該特約商店「
    上合服飾店」對於確認持卡人身分之正確性與財產之損害。
三、乙○○於行竊前開戊○○所有之門號0000000000號三星廠牌
    308型式銀色行動電話（序號000000000000000）一支得手後
    ，另基於為意圖自己免繳電信通訊費用之不法利益及以無線
    方式盜用他人電信設備之概括犯意，自九十四年二月三日十
    六時四十八分起至九十四年二月三日十八時二十四分三秒止
    ，在臺中縣沙鹿鎮某處，使用竊得之吳蒼歆所申請使用門號
    0000000000號行動電話撥號啟動該門號之ＳＩＭ卡內含屬電
    腦電磁紀錄之電子序號及內碼，向和信電訊科技股份有限公
    司傳送無線電磁訊號，隱瞞其非合法使用人之事實，先後盜
    打行動電話與不知情、持用門號0000000000號行動電話（實
    際撥打之時間為16時48分47秒，未接通）、0000000000號（
    實際撥打之時間為17時43分34秒，通話時間07秒）、（02）
    00000000號（實際撥打時間為17時44分06秒、18時08分27秒
    、18時24分03秒，通話時間04分29秒、11分55秒、03分59秒
    ）、0000000000號（實際撥打時間為17時50分49秒，通話時
    間02分52秒）之人通信，使和信電訊科技股份有限公司承辦
    人員陷於錯誤，誤以為是合法申請使用者所撥打，而提供設
    於臺灣省境內之各基地臺之電腦網路交換系統予以接收通訊
    之通信服務，乙○○即以此無線之方式，連續盜用他人電信
    設備通信，藉以取得使用行動電話通信而免付費用之不法利
    益。嗣於九十四年二月三日十六時許，戊○○發現遭竊，乃
    報警處理，因而循線查悉上情。
四、案經臺中縣警察局清水分局報告臺灣臺中地方法院檢察署檢
    察官偵查起訴暨移送併辦。
    理    由
一、認定犯罪事實所依憑之證據：
  （一）訊據被告乙○○、丙○○，對於犯罪事實欄一之(一)至(十九)
        之行竊他人財物、犯罪事實欄二之(一)、(二)之冒名盜刷被
        害人吳蒼歆之信用卡以詐騙財物及犯罪事實欄三之盜用
        被害人吳蒼歆之行動電話以通信等犯行，分別於本院中
        坦認屬實，核與共犯賴家榆於警詢、偵查中之陳述內容
        （參照本院卷第八四頁、九十四年度偵字第一０七五二
        號偵查卷第三四頁）及被害人卓國順（參照本院卷第一
        一一至一一二頁）、鄭石（參照本院卷第一一四至一一
        五頁）、黃威龍（參照本院卷第一一七至一一八頁）、
        陳淑美（參照本院卷第一二二至一二三頁）、王志祐（
        參照本院卷第一二五至一二六頁）、李玉燕（參照本院
        卷第一三二至一三五頁）、王錦蘋（參照本院卷第一０
        七至一０八頁）、陳淑美（參照本院卷第一二二至一二
        三頁）、蔡怡君（參照警卷第七至八頁）、甲○○（參
        照警卷第十至十一頁）、壬○○（參照警卷第十三至十
        八頁）、庚○○（參照警卷第十九至二一頁）、己○○
        （參照警卷第二二至二三頁）、丁○○（參照警卷第二
        五至二七頁）、辛○○（參照警卷第二八至二九頁）、
        徐秋鈴（參照九十四年度偵字第一三二七一號偵查卷第
        十五至十六頁、參照警卷第十二至十三頁）、戊○○（
        參照九十四年度偵字第一三二七一號偵查卷第十七至十
        八頁）、王尊民（參照警卷第九至十頁）於警詢中之指
        述情節均屬相符，並有案發現場監視錄影機翻拍照片十
        九張（參照本院卷第一四五至一四七頁、第一四九頁、
        參照警卷第三三至三四頁）、被害人戊○○所使用之行
        動電話雙向通聯紀錄一份（參照九十四年度偵字第一三
        二七一號偵查卷第二一至二七頁）、被告乙○○偽造戊○○簽名之簽帳單影本三張（參照警卷第十六至十七頁
        ）在卷可稽，被告乙○○、丙○○自白供述與現有事證
        相符，應堪置信。
  （二）又按以信用卡刷卡消費後，商家所製作之簽帳單內載有
        卡號、交易別、有效期限、批次號碼、授權碼、交易日
        期、時間、金額、交易事項，於簽帳單上簽署姓名，除
        表示已收受特約商店所交付之交易標的物或消費標的，
        並為確認該筆消費之憑證，具有表示法律上權利義務之
        證明，是簽帳單性質上除具有與收據相同之作用外，且
        係信用卡發卡銀行據以向持卡人收款之憑證，應屬私文
        書。本件被告乙○○竊取被害人戊○○之信用卡後，以
        戊○○之名義在「海悅名店」、「上合服飾店」等特約
        商店消費並在簽帳單上偽造被害人戊○○之簽名，表示
        係被害人戊○○消費之意，並將簽帳單交付店員以為行
        使，自足以生損害於被害人戊○○、富邦銀行、台新銀
        行及依約與持卡人交易之前開特約商店確認持卡人身分
        之正確性，並致使上開特約商店陷於錯誤，誤以為係「
        戊○○」本人刷卡消費而交付財物，故被告乙○○冒名
        盜刷被害人戊○○信用卡以簽帳消費之行為，業已該當
        於行使偽造私文書及詐欺取財之犯行。
  （三）本件事證已臻明確，被告乙○○、丙○○犯行，均堪認
        定。
二、論罪科刑部分：
  （一）被告乙○○就犯罪事實欄一之(一)、(七)、(八)、(十四)、(十六)、(十七)
        、(十八)之行為，係犯刑法第三百二十條第一項之竊盜罪。
        被告乙○○與共犯賴家榆二人間，就前開犯罪事實欄一
        之(七)、(十四)、(十六)、(十七)、(十八)之竊盜犯行，顯有共同之犯意聯
        絡及行為分擔，為共同正犯。
  （二）被告丙○○就犯罪事實欄一之(四)、(六)、(八)、(十二)、(十五)、(十九)
        之行為，係犯刑法第三百二十條第一項之竊盜罪。被告
        丙○○與共犯賴家榆二人間，就前開犯罪事實欄一之(六)
        之竊盜犯行，顯有共同之犯意聯絡及行為分擔，為共同
        正犯。又被告乙○○、丙○○二人間，就前開犯罪事實
        欄一之(八)之竊盜犯行，顯有共同之犯意聯絡及行為分擔
        ，為共同正犯。
  （三）被告乙○○、丙○○就犯罪事實欄一之(二)、(三)、(五)、(九)
        、(十)、(十一)、(十三)之行為，均係犯刑法第三百二十一條第一
        項第四款之結夥三人以上竊盜罪。被告乙○○、丙○○
        與共犯賴家榆三人間，就前開竊盜犯行，顯有共同之犯
        意聯絡及行為分擔，為共同正犯。
  （四）被告乙○○就犯罪事實欄二之(一)、(二)之行為，係犯刑法
        第二百十六條、第二百十條之行使偽造私文書罪、第三
        百三十九條第一項之詐欺取財罪。被告偽造被害人戊○○簽名之行為，為偽造簽帳單之階段行為；又偽造簽帳
        單之低度行為，復為行使偽造簽帳單之高度行為所吸收
        ，均不另論處。
  （五）被告乙○○就犯罪事實欄三之行為，係違反電信法第五
        十六條第一項之意圖為自己不法之利益，以無線方式，
        盜用他人電信設備通信罪。按電信法第五十六條第一項
        之罪，以意圖為自己或第三人不法之利益，使用有線、
        無線或其他電磁方式，盜接或盜用他人電信設備通信者
        為要件，本罪之處罰詐得免繳電信通信費用之不法利益
        規定，乃刑法詐欺得利罪之特別法，依特別法優於普通
        法之原則，自毋庸再論以刑法詐欺得利罪；且按本罪構
        成要件所稱以有線、無線或其他電磁方式，盜接或盜用
        他人電信設備通信者，並不限於以盜拷他人行動電話之
        序號、內碼等資料於自己之手機內，為盜用之唯一方式
        ，其他諸如：利用他人住宅內之有線電話，盜打他人電
        話為通信行為，或在住宅外之電話接線箱內，盜接他人
        之有線電話線路，以自己之電話機盜打他人電話為通信
        行為，或意圖為自己不法之所有，竊取他人之行動電話
        手機，進而為盜打通信之行為，或僅以使用竊盜之意思
        ，擅取他人之行動電話手機為盜打通信之行為等，不一
        而足，皆成立本罪（最高法院八十八年一月十九日八十
        八年度第一次刑事庭會議紀錄決議可資參照）。
  （六）被告乙○○、丙○○先後多次竊盜之犯行，其時間緊接
        ，手段同一，所觸犯犯罪構成要件相同之罪名，顯係基
        於概括犯意而為之，皆為連續犯之裁判上一罪關係，應
        依刑法第五十六條之規定，分別從一重之結夥三人以上
        竊盜罪論處，並均加重其刑。被告乙○○先後多次行使
        偽造私文書、詐欺取財、以無線方式盜用他人電信設備
        等犯行，其時間緊接，手段同一，所觸犯犯罪構成要件
        相同之罪名，為連續犯之裁判上一罪關係，應依刑法第
        五十六條之規定，分別從一重論處，並均加重其刑。
  （七）又被告乙○○所犯連續結夥三人以上竊盜罪及連續行使
        偽造私文書罪、連續詐欺取財罪、連續以無線方式盜用
        他人電信設備通信罪四者間，有方法、結果之牽連關係
        ，為牽連犯之裁判上一罪關係，應從一重之連續結夥三
        人以上竊盜罪論處。
  （八）臺灣臺中地方法院檢察署檢察官以九十四年度偵字第一
        三二七一號就被告乙○○所犯如犯罪事實欄一之(一)之竊
        盜犯行、犯罪事實欄二之(一)、(二)之行使偽造私文書和詐
        欺取財犯行、及犯罪事實欄三之以無線方式盜用他人電
        信設備通信犯行等而予移送併辦部分，與臺灣臺中地方
        法院檢察署檢察官以九十四年度偵字第一五一０三號就
        被告乙○○所犯如犯罪事實欄一之(十四)、(十六)、(十七)、(十八)之竊
        盜犯行、及就被告丙○○所犯如犯罪事實欄一之(四)（移
        送併辦意旨書將犯罪時間九十四年三月初誤載為九十四
        年二月）、(十二)（移送併辦意旨書將犯罪時間九十四年三
        月中旬誤載為九十四年二月）、(十五)、(十九)之竊盜犯行，均
        與本案起訴論罪科刑之竊盜犯行間，有連續犯及牽連犯
        之裁判上一罪關係，應為本件起訴效力所及，本院自得
        併予審理。
  （九）另就被告丙○○所犯如犯罪事實欄一之(八)之竊盜犯行，
        業據被告丙○○供述屬實，核與被害人壬○○於警詢中
        指述行竊之人為二名男子之情節及被告乙○○供稱係與
        被告丙○○共同行竊而非與共犯賴家榆等語均屬相符；
        是以，被告丙○○上開竊盜犯行雖未據起訴，惟因與本
        案業經起訴論罪科刑部分有連續犯之裁判上一罪關係，
        亦為起訴效力所及，本院自得併予審理。
  （十）爰審酌被告乙○○、丙○○不思從事正當工作，以獲取
        生活所需，竟思以單獨或共同或結夥三人行竊超商之方
        式，先後多次竊盜超商所陳列之酒類等高單價之商品，
        以供個人飲用及變賣得款花用，被告乙○○甚至行竊他
        人之信用卡及行動電話等財物，以供冒名盜刷他人之信
        用卡以詐取財物及盜用他人行動電話通訊，被告乙○○
        、丙○○之行為，誠屬可議，且被告乙○○、丙○○行
        竊所得之財物，累計價值頗高，且被告乙○○、丙○○
        迄未賠償被害人之損害，惟因被告乙○○、丙○○於本
        院中業經坦承全部犯行，並主動供出未經起訴之犯案情
        節，犯後態度良好，考量公訴人就被告乙○○、丙○○
        分別具體求處有期徒刑二月四月、一年十月之刑度等一
        切情狀，分別量處如主文所示之刑，以示懲儆。
三、不另為無罪諭知及退回移送併辦部分：
  （一）至於公訴意旨另以：被告乙○○分別於九十四年一月三
        十日上午六時二十四分許、九十四年三月一日十四時許
        ，在臺中縣梧棲鎮○○路○段三八五號「統一超商詠德
        門市」，參與行竊店員庚○○所管領中之威雀威士忌等
        商品得手，因認被告乙○○亦與被告丙○○、共犯賴家
        榆共同涉有刑法第三百二十一條第一項第四款之結夥三
        人以上竊盜之罪嫌云云。訊據被告乙○○堅詞否認有何
        前開結夥三人以上竊盜之犯行，辯稱：實際行竊者為其
        妻賴家榆與被告丙○○，伊並未參與等語。經查：被害
        人庚○○於警詢中明確指認行竊者係一男一女（參照警
        卷第十九至二一頁），而被告丙○○亦於本院中供稱係
        與共犯賴家榆共同前往行竊，被告乙○○並未參與等語
        ，核與被告乙○○之供述內容相符，此外，復查無其他
        積極事證，自難據以認定被告乙○○有參與前開竊盜犯
        行，依據現有事證，即無從認定被告乙○○有參與前開
        竊盜犯行，本院原應就此為無罪之諭知，惟因公訴人認
        該部分與前開起訴經論罪科刑部分有連續犯之裁判上一
        罪關係，本院爰不另為無罪之諭知。
  （二）按犯罪事實具有連續性或繼續性者，在實體上為一罪，
        在訴訟法上為同一客體，具有不可分割性，故檢察官雖
        就其犯罪事實之一部起訴，依刑事訴訟法第二百六十七
        條之規定，其效力及於全部，但其效力及於全部之何一
        時點，自應予界定，最高法院三十二年上字第二五七八
        號判例意旨及八十二年度第四次刑事庭會議，均係就經
        言詞辯論之有罪判決，其確定判決既判力之時點，係以
        最後審理事實法院宣示判決時為準，因最後審理事實法
        院宣示判決後始行發生之事實，非該法院所得審判，即
        為該案判決之既判力所不能及；而簡易判決因其不經言
        詞辯論，故並不經宣示判決程序（刑事訴訟法第四百五
        十五條），不經宣示之裁判必經合法送達始生效力，故
        通說應以最初送達之日期為既判力之時點（臺灣高等法
        院八十九年度上易字第二四七六號判決參照）。查：被
        告丙○○，前因竊盜案件，經本院沙鹿簡易庭於九十四
        年一月三十一日以九十四年度沙簡字第三四號判處有期
        徒刑四月，被告丙○○於九十四年二月十七日收受送達
        （參照本院卷第六三頁），於九十四年三月四日確定，
        則被告丙○○與賴家榆二人於九十四年一月三十日上午
        六時二十四分許，在臺中縣梧棲鎮○○路○段三八五號
        「統一超商詠德門市」，共同行竊店員庚○○所管領中
        之威雀威士忌等商品得手之竊盜犯行（即起訴書附表編
        號一所示），應為前開判決之既判力所及，公訴人不予
        追訴，於法有據。至於被告丙○○於九十四年二月二十
        七日、九十四年二月二十八日即如犯罪事實欄一之(二)、
        (三)之竊盜犯行，揆諸前揭說明，一般刑事判決之既判力
        時點，係以最後審理事實法院宣示判決時為據，但刑事
        簡易判決既不經言詞辯論程序，亦未經宣示判決程序，
        自應以該簡易判決合法送達始生效力，因此，本件被告
        丙○○實際收受前案判決（九十四年度沙簡字第三四號
        ）之時間既為九十四年二月十七日，此有公訴人提出之
        送達證書一份在卷為憑（參照本院卷第六三頁），則被
        告丙○○於九十四年二月二十七日、九十四年二月二十
        八日即如犯罪事實欄一之(二)、(三)之竊盜犯行，應非既判
        效力所及，本院自得併予審理，該部分並經公訴檢察官
        當庭具狀更正（參照本院卷第六一頁），附此敘明。
  （三）另對於臺灣臺中地方法院檢察署檢察官九十四年度偵字
        第一五一０三號移送併辦意旨略以：(1)被告丙○○於九
        十四年二月中旬，在臺中縣外埔鄉○○路七四二號被害
        人林貴松所經營之「怡興超市」，單獨行竊被害人林貴
        松所有之黑牌約翰走路十二年洋酒二瓶（價值一千二百
        元）得手；(2)被告乙○○、丙○○與共犯賴家榆於九十
        四年三月十八日，在苗栗縣苑裡鎮○○路一七號商店，
        共同行竊店員鄭茹雪所管領中之金門高粱酒四箱、埔里
        泉水一箱等商品（合計價值一萬六千九百元）得手；(3)
        被告乙○○、丙○○與共犯賴家榆於九十四年三月二十
        七日十二時許，在臺中縣大甲鎮○○路一四一巷三號被
        害人梁文塗所經營之雜貨店，共同行竊被害人梁文塗所
        有之高粱酒七箱（價值四萬元）得手；(4)被告丙○○於
        九十四年四月七日二十一時許，在臺中縣大甲鎮○○路
        ○段一七二號被害人林輝煌所經營之「永義昌雜貨店」
        ，單獨行竊被害人林輝煌所有之58°金門高粱酒十七瓶
        、38°金門高粱酒七瓶等商品（合計價值一萬二千元）
        得手等情，認被告乙○○、丙○○分別涉有刑法第三百
        二十條第一項之竊盜罪、第三百二十一條第一項第四款
        之結夥三人以上竊盜罪等罪嫌。惟查：
        １、被告丙○○前因竊盜罪，經本院於九十四年一月三
            十一日以九十四年度沙簡字第三四號判處有期徒刑
            四月，如易科罰金以三百元折算一日在案，該刑事
            簡易判決於九十四年二月十七日合法送達予被告李
            東明收受，該案件並於九十四年三月四日判決確定
            ，業如前述，則被告丙○○於九十四年二月十七日
            即前案刑事簡易判決合法送達前之竊盜犯行，應為
            前開刑事簡易判決之既判效力所及，不得再予追訴
            。因此，對於被告丙○○於九十四年二月間行竊被
            害人林貴松所有之財物即前開編號(1)之竊盜犯行，
            應為前案既判效力所及，本院無從併予審酌，該部
            分自應退由原承辦檢察官另為不起訴處分。
        ２、再者，依據被害人鄭茹雪於警詢中陳稱：「丙○○
            及賴家榆到我店裡稱要辦喜事，要購買高粱酒及礦
            泉水，全部東西搬到車上就將車子開走。」、「他
            們搬完東西後，趁我回頭不注意時車子就快速開走
            。」等語（參照本院卷第一一０頁），及被害人林
            輝煌於偵查中證稱：「當時是丙○○進來，並拿我
            兩箱金門高粱酒共十七瓶，金額我忘記了，大約是
            一萬多元，拿到我的櫃台那裡，我當時在櫃台邊，
            他跟我說他去拿錢，並把東西拿出去車上，說他要
            去車上拿錢，（結果）開了車就走了，當時因我有
            設監視器，從錄影監視畫面找到被告丙○○的，當
            時他跟我說他要搬上車再拿錢給我，但我沒有想到
            他開上車就走了。」等語（參照九十四年度偵字第
            一五一０三號偵查卷第四五、四六頁）、其於警詢
            中指述：「於九十四年四月七日二十一時許於永義
            昌雜貨店遭乙名男子稱因要宴客佯裝購買我店內之
            金門高粱58°十七瓶，38°七瓶，我不疑有他，先
            讓他將該批物品搬上車，該男子說錢在車上要到車
            上拿錢，上車後該男子就駕車逃離現場。」、「（
            指認行竊歹徒）是丙○○。」等語（參照本院卷第
            一二七至一二八頁），由此可知，被告丙○○取得
            被害人鄭茹雪、林輝煌店內商品之手段，係以購物
            後前往櫃台結帳為由，向被害人鄭茹雪、林輝煌佯
            稱欲返回車內拿取金錢結帳，經徵得被害人鄭茹雪
            、林輝煌之同意後，將所購買之商品先行搬運上車
            再趁機逃逸之方式，換言之，被告丙○○係以施用
            詐術之方法騙取財物，並非趁人不知之際而下手行
            竊；按所謂「竊取」之行為，一般係指在違反他人
            意願之客觀情形下，就他人對動產既存之持有狀態
            加以瓦解並重新建立支配管理之行為而言，被告李
            東明取得財物之行為，顯然有經過被害人鄭茹雪、
            林輝煌之同意，因此被告丙○○之前開行為，應非
            屬竊盜之行為。又被害人鄭茹雪、林輝煌雖有同意
            被告丙○○搬取商品上車，然渠等之同意基礎，係
            出於誤信被告丙○○欲返回車內拿取金錢結帳之詞
            ，而陷於錯誤始為同意之意思表示，可見被告李東
            明之行為，已然該當於詐欺取財罪之犯罪構成要件
            。是以，本院既認為被告丙○○取得被害人鄭茹雪
            、林輝煌財物之行為，係屬於詐欺取財之行為，並
            不該當於竊盜罪責，即非起訴效力所及，本院自無
            從併予審酌，應退由原承辦檢察官另行偵辦處理。
        ３、復以，依據被害人梁文塗於警詢中指述：「當時嫌
            疑犯之一賴家榆先到我住所臺中縣大甲鎮○○里○○路一四一巷三號詢問我是否有高粱酒可賣，該女
            子說要做浸補藥酒，而我告訴該女子要帶桶子來裝
            ，而後該女子就離開，過了約一小時賴家榆又返回
            並開了一部三菱廂型車回來該車牌號碼7622—GA
            車上有二男一女，賴家榆並進入我家中並要向我買
            酒，而我在搬酒的同時另一位嫌疑人乙○○也同時
            下車將酒搬到車上，最後賴家榆問我多少錢，我告
            訴賴家榆要算看看而乙○○已上車，而賴家榆也跑
            到車旁將車門打開迅速跳上車，我由車後追趕並抓
            住車門不放，乙○○將車加速使我摔落地上，並造
            成我右手及右腳多處受傷。」等語（參照本院卷第
            一三九頁），由此可知，被告乙○○、丙○○及共
            犯賴家榆係以詐欺之手段，誘騙被害人梁文塗將高
            粱酒搬運上車，被告乙○○、丙○○取得財物之方
            法，係經由被害人梁文塗陷於錯誤之同意而取得，
            應係該當於詐欺取財之罪責；退步言之，縱認被告
            乙○○、丙○○之前開行為，確係成立竊盜罪責，
            亦因被告乙○○、丙○○於防護贓物之過程中，對
            於被害人梁文塗施以強暴行為，而達到準強盜之罪
            嫌，亦非本案起訴論罪科刑之竊盜犯行，所得併予
            審理。因此，被告乙○○、丙○○對於被害人梁文
            塗部分之犯行，亦非本件起訴效力所及，本院無從
            併予審酌，亦應退由原承辦檢察官另行偵辦處理。
四、從刑沒收部分：
  （一）被告乙○○所偽造之前開三張簽帳單第二聯，已經交付
        特約商店保管存查，非屬被告戊○○所有之物，固無從
        依刑法第三十八條第一項第二款規定宣告沒收；惟該三
        張簽帳單第二聯上所偽造「戊○○」之署名各一枚合計
        三枚，仍應依刑法第二百十九條之規定宣告沒收。另查
        ：被告乙○○於三張簽帳單上偽造「戊○○」之署名，
        第一聯係於消費後即交由被告乙○○持有，業據被告乙○○供明在卷，然被告乙○○持有之簽帳單第一聯三張
        並未經扣押在案，而被告乙○○於本院中復供稱已經丟
        掉不知去向等語，參以被告乙○○簽帳消費後，仍多次
        行竊始為警查獲，時間相隔一個多月將近二個月之時間
        ，被告乙○○將冒名盜刷之簽帳單隨手丟棄，亦屬合乎
        常情，而紙張又係易於滅失之物，堪認該三張簽帳單（
        第一聯）已確定不存在（參照最高法院二十五年上字第
        六六二０號、五十一年台上字第一一三四號判例意旨）
        ，自無庸再予宣告沒收該三張簽帳單第一聯上偽造「戊○○」之署名三枚之必要，附此敘明。
  （二）另依電信法第六十條規定，犯同法第五十六條至第五十
        八條之罪者，其電信器材，不問屬於犯人與否，沒收之
        。該法條係採義務沒收主義，法院並無斟酌宜否沒收之
        裁量權限（最高法院八十八年度台非字第二十五號判決
        意旨參照）。惟因本件被告乙○○所盜用之行動電話設
        備，係屬被害人戊○○遭竊之物，自應發還予被害人戊○○，而無庸依電信法第六十條之規定，諭知沒收，附
        此敘明。
據上論斷，應依刑事訴訟法第二百七十三條之一第一項、第二百
九十九條第一項前段，電信法第五十六條第一項，刑法第十一條
前段、第二十八條、第五十六條、第二百十六條、第二百十條、
第三百二十一條第一項第四款、第三百三十九條第一項、第五十
五條、第二百十九條，罰金罰鍰提高標準條例第一條前段，判決
如主文。
中　　華　　民　　國　　94　　年　　11　　月　　16　　日
                  刑事第五庭    法  官  巫淑芳
上正本證明與原本無異。
如不服本判決，應於送達後十日內向本院提出上訴狀（須附繕
本），上訴於臺灣高等法院臺中分院。
                                書記官  王麗麗
中　　華　　民　　國　　94　　年　　11　　月　　16　　日
附錄論罪科刑法條：
中華民國刑法第321條：
犯竊盜罪而有左列情形之一者，處六月以上、五年以下有期徒刑
：
一、於夜間侵入住宅或有人居住之建築物、船艦或隱匿其內而犯
    之者。
二、毀越門扇、牆垣或其他安全設備而犯之者。
三、攜帶兇器而犯之者。
四、結夥三人以上而犯之者。
五、乘火災、水災或其他災害之際而犯之者。
六、在車站或埠頭而犯之者。
前項之未遂犯罰之。
